【裁判字號】    90,交易,124
【裁判日期】    901019
【裁判案由】    過失傷害
【裁判全文】
臺灣屏東地方法院刑事判決                          九十年度交易字第一二四號
    公  訴  人  臺灣屏東地方法院檢察署檢察官
    被      告  甲○○
右列被告因過失傷害案件，經檢察官提起公訴（九十年度偵字第六七號），本院判決
如左：
    主  文
甲○○因過失傷害人致重傷，處有期徒刑伍月，如易科罰金，以參佰元折算壹日。
    事  實
一、甲○○於民國八十九年七月二十三日二十一時許，酒後（酒精測試值為每公升○
    ．一四毫克）駕駛車牌號碼ＳＪ－三二三○號自用小貨車，在屏東縣內埔鄉○○○○路由東往西方向行駛，於途經遼北路（支線道）與屏三十七線公路（幹線道
    ）之交岔路口欲左轉至屏三十七線公路往麟洛方向時，本應注意遵守燈光號誌之
    指示轉彎，且其行駛方向之燈號係閃紅燈，應停車再開，而依當時情形，閃光號
    誌正常且無障礙物遮避，夜間有照明，天候尚好，無雨霧及強風，應無不能注意
    之情事，惟竟疏於注意其行駛方向之燈號係閃紅燈，未經停車，即貿然馳駛左轉
    ，適該時有丙○○○駕駛車牌號碼ＷＫ－九六○○號自用小客車搭載乙○○○，
    沿屏三十七線幹線道往麟洛方向，由北往南行駛，亦疏於注意車前狀況，致兩車
    在上揭交岔路口相撞，並造成陳車內之乘客乙○○○受有呼吸衰竭、第七頸椎骨
    折併第六、七頸椎脫臼、第五、六、七頸脊髓傷害併四肢癱瘓等重傷害（另因車
    禍受傷，長期臥床，而罹患肺炎、尿路感染等併發症）。
二、案經乙○○○訴由屏東縣警察局內埔分局報請台灣屏東地方法院檢察署檢察官偵
    查起訴。
    理  由
一、訊據被告甲○○對於在右揭時、地發生車禍乙事坦承不諱，惟矢口否認其有何過
    失，辯稱肇事路口之閃光燈是損壞的，燈號已垂下來了云云。經查：右開事實，
    業據告訴人乙○○○指訴歷歷（警訊第一頁及本院卷附電話紀錄單參照；按該筆
    錄製作時，乙○○○不能言語，故係以警察詢問，被詢問人點頭之方式完成，完
    成後，由乙○○○之女陳桂香簽名，乙○○○本人捺指印），核與證人丙○○○
    證述之情節相符，並有道路交通事故調查報告表及酒精濃度測試表各乙份附卷可
    稽。被告雖以前詞為辯，然前揭路口有閃光號誌，且動作正常乙節，已經上開道
    路交通事故調查報告表記載明確，且當時「兩邊閃光燈都正常，都有在閃，沒有
    東西擋住燈號，可以看得清楚」等情，亦經證人即現場處理之警員白炳煌到庭結
    證屬實（本院九十年八月二日審判筆錄參照），此外，被告行駛方向之燈光號誌
    並無損壞下垂乙節，復有現場照片十數張附卷可參，是被告辯稱伊行駛方向之燈
    號故障云云，顯與事實不符，洵無可採。
二、按汽車行駛至交岔路口時，應遵守燈光號誌行進、轉彎，若行駛方向之燈光號誌
    為閃光紅燈時，表示應「停車再開」，亦即車輛應減速接近，先停止於交岔路口
    前，讓幹道車優先通行後認為安全時，方得續行，道路交通安全規則第一百零二
    條第一項第一款及道路交通標誌標線號誌設置規則第二百十一條對此分別定有明
    文。被告為汽車駕駛人，行駛於前開有閃光紅燈號誌之路口，自應注意上揭規定
    ，且觀諸卷附道路交通事故調查報告表記載：當時情形，閃光號誌正常且無障礙
    物遮避，夜間有照明，天候尚好，無雨霧及強風，應無不能注意之情事，惟竟疏
    於注意幹道有無來車，即貿然左轉，致直行於幹線道，由丙○○○駕駛之車牌號
    碼ＷＫ－九六○○號自用小客車內乘客乙○○○受撞受傷，其有過失已灼然甚明
    。又告訴人因車禍受有前開傷害及併發症，復有前開道路交通事故調查報告表、
    診斷證明書及財團法人長庚紀念醫院高雄分院九十年八月三十一日長庚院高字
    第二七○三號函附卷可憑，是告訴人所受傷害與被告之過失行為之間具有相當因
    果關係，亦堪予認定。本件事證明確，被告犯行洵堪認定，應依法論科。
三、按毀敗一肢以上之機能者，為刑法上所稱之重傷，刑法第十條第四項第四款定有
    明文。被告甲○○駕駛車輛，疏於注意前開規定，撞及乙○○○所乘車輛，致乙○○○受有四肢癱瘓之傷害，核其所為，係犯刑法第二百八十四條第一項後段之
    過失傷害致重傷罪。茲審酌被告有妨害兵役前科、其本件車禍之過失程度、告訴
    人受傷之狀況、被害人丙○○○駕車亦有未注意車前狀況之過失，被告因與被害
    人就賠償金額尚未能達成協議，致尚未能賠償被害人損失等一切情狀，爰量處如
    主文所示之刑，並諭知易科罰金之折算標準，以資懲警。
四、查被告行為後，刑法第四十一條規定已於九十年一月十日修正公布，依刑法第二
    條第一項前段規定，應適用新法，附此敘明。
據上論斷，應依刑事訴訟法第二百九十九條第一項前段，刑法第二條第一項前段、第
二百八十四條第一項前段、第四十一條第一項前段，罰金罰鍰提高標準條例第一條前
段、第二條，判決如主文。
中      華      民      國      九十      年      十      月    十九    日
                                      臺灣屏東地方法院交通法庭
                                          法  官   王以齊
右正本證明與原本無異。
對於本判決如有不服應於收受送達後十日內向本院提出上訴書狀上訴於台灣高等法院
高雄分院並按他造當事人之人數附具繕本。
                                          書記官   林天化
中      華      民      國      九十      年      十      月   二十二   日
附錄本判決論罪之法條：
刑法二百八十四條第一項
因過失傷害人者，處六月以下有期徒刑、拘役或五百元以下罰金，致重傷者，處一年
以下有期徒刑、拘役或五百元以下罰金。


司法院資訊處製作；財團法人民間司法改革基金會備份。
